臺灣高雄地方法院刑事判決　　　　　　 95年度簡上緝字第7號
上　訴　人　臺灣高雄地方法院檢察署檢察官
被　　　告　丙○○
上列上訴人即被告因侵占案件，不服本院93年度簡字第3064號中
華民國93年6 月30日第一審簡易判決（聲請簡易判決處刑書案號
：93年度偵字第6441號），提起上訴，本院管轄之第二審合議庭
判決如下：
    主  文
原判決撤銷。
丙○○犯侵占罪，累犯，處有期徒刑肆月，減為有期徒刑貳月，
如易科罰金，以銀元佰元即新臺幣玖佰元折算壹日。
    事實及理由
一、本件犯罪事實中「於民國92年7 月至8 月間」應更正為「民
    國92年7 月5 日」、「14萬3000元」應更正為「11萬3000元
    」及證物部分應補充「證人即告訴人乙○○於本院之證述」
    。原判決之認定除侵占金額與未及適用中華民國96年罪犯減
    刑條例第2 條第1 項第3 款之規定減刑外，均引用原審判決
    書（如附件）。
二、核被告丙○○所為，係犯刑法第335 條第1 項之侵占罪。被
    告所犯上開罪名之法定刑有罰金刑之規定，而依被告行為時
    之刑法第33條第5 款及修正前罰金罰鍰提高標準條例第1 條
    規定，罰金刑為銀元10元（即新臺幣30元）以上；但被告行
    為後之現行刑法第33條第5 款係規定罰金刑為新臺幣1 千元
    以上，以百元計算之，經比較修正前、後關於科處罰金刑之
    最低刑度規定，自應以被告行為時之刑法較有利於被告。查
    被告有附件事實欄所載之有期徒刑執行完畢紀錄，有臺灣高
    等法院被告前案紀錄表在卷可按，其於有期徒刑之執行完畢
    後5 年內，故意再犯本件有期徒刑以上之罪，為累犯，應依
    刑法第47條第1 項之規定加重其刑。（本件依修正前刑法、
    現行刑法之規定，均屬累犯，修正前後處罰之輕重相同，無
    比較適用問題，應依裁判時法即現行刑法第47條第1 項規定
    加重其刑，最高法院95 年 度第21次刑事庭會議決議參照）
    ，應依法加重其刑。
三、原審對被告論罪科刑固非無見。惟查被告固坦認於92年7 月
    5 日以提款卡分8 次提領11萬3000元，惟否認於同年月10日
    臨櫃領款3 萬元等語。經本院以證人身分詢問告訴人乙○○
    證稱：現在回想起92年7 月10日3 萬元現金提款是其自己去
    領的，提領此筆款項後，才發現被告本件犯行等語。是則此
    部分應認不能證明被告犯罪，惟因與前揭起訴論罪科刑部分
    ，公訴人認係同一侵占行為之部分行為，應不另為無罪判決
    之諭知，原審認此部分同應構成侵占，尚有誤會。又原審判
    決後，中華民國96年罪犯減刑條例於96年7 月16日公布施行
    ，本件被告犯行合於減刑條件，應予減刑，原審未及審酌適
    用該條例，容有未合。又原判決雖未及比較新舊法適用，然
    上訴後，經比較新舊法，行為後之法律並非較有利於行為人
    ，仍應適用行為時法，則原判決適用行為時法即無不當，自
    不構成撤銷之事由（最高法院95年度台上字第4112號判決意
    旨參照）。上訴人以原審量刑過輕上訴，雖無理由（詳後述
    ），仍應由本院予以撤銷改判。爰審酌被告利用他人之信任
    ，而侵占財物，侵占之金額尚非鉅大，且事後坦認犯行態度
    良好及尚未償還被害人之損失等一切情狀，原審量刑，並無
    上訴人所稱量刑過輕之情事，惟本件被告侵占之金額為11萬
    3000元，非原審認定之14萬3000 元 ，被告犯行之罪質已然
    減輕，是由本院另量處如主文所示之刑，又被告上開犯罪時
    間在96年4 月24日以前，所犯為刑法第335 條第1 項之罪，
    合於減刑條件，爰依中華民國96年罪犯減刑條例第2 條第1
    項第3 款、第7 條規定，減為如主文所示之刑。又被告行為
    時之刑法第41條第1 項前段及罰金罰鍰提高標準條例第2 條
    （現已刪除）係規定以銀元100 元至300 元折算1 日（即以
    新臺幣300 元至900 元折算1 日），而被告行為後之現行刑
    法第41條第1 項前段，則係規定以新臺幣1000元、2000元或
    3000元折算1 日，是經比較修正前、後之易科罰金折算標準
    ，應以行為時即修正前之規定，較有利於被告，故依刑法第
    2 條第1 項前段之規定，本件自應適用修正前刑法第41條第
    1 項前段之規定，諭知易科罰金之折算標準。本院審酌本件
    犯行之實害，及被告為初中肄業，業工，家庭經濟狀況勉強
    維持等情況，諭知如主文所示之易科罰金之折算標準。
四、公訴意旨認被告亦侵占92年7 月10日所遭臨櫃提領之3 萬元
    。經查被告否認此部分犯行，且依證人即告訴人上開證詞已
    足證此筆款項係告訴人自己所提領，與被告無涉，從而，公
    訴人認被告尚侵占此部分之金額，其所指出之證明方法及所
    憑之證據資料，本院調查證據結果，尚不足以證明被告確有
    其所指之犯行而達於無合理懷疑存在之程度，亦即未能達於
    有罪確信之程度，此部分應認不能證明被告犯罪，惟因與前
    揭起訴論罪科刑部分，公訴人認係侵占行為之部分行為，故
    不另為無罪判決之諭知，附此敘明。
據上論斷，依刑事訴訟法第455 條之1 第1 項、第3 項、第369
條第1 項前段、第373 條、第364 條、第299 條第1 項前段，刑
法第2 條第1 項前段、第47條第1 項、第335 條第1 項，修正前
刑法第41條第1 項前段，修正前罰金罰鍰提高標準條例第2 條，
刑法施行法第1 條之1 ，中華民國96年罪犯減刑條例第2 條第1
項第3 款、第7 條，判決如主文。
本案經檢察官甲○○到庭執行職務。
中　　華　　民　　國　　96　　年　　12　　月　　26　　日
                  刑事第十二庭  審判長  法　官  洪碩垣
                                        法  官  張  震
                                        法  官  施介元
以上正本證明與原本無異。
不得上訴。
中　　華　　民　　國　　96　　年　　12　　月　　26　　日
                                        書記官  謝群育
